---
title: "Percepção sobre o Trabalho Remoto"
format: dashboard
---



```{r}

require(ggplot2)
require(dplyr)

# Coleta dos dados tratado em dados/tratamento.R
load('data.RData')
```



# Perfil

## Row 1 {height="25%"}

::: {.card width="60%"}

Para esta pesquisa foi ralizada uma coleta primária com respondentes online. A coleta perguntava a adultos em todo o Brasil sobre suas experiências com o trabalho remoto, principalmente nos últimos anos dado o aumento desta forma de trabalho por advento da Pandemia de Covid-19.

Do total de `r total_respostas` respondentes, `r total_trabalho_remoto` já tiveram experiência com trabalho remoto e então passaram por esta pergunta filtro e responderam todo o questionário.
:::


```{r}
#| content: valuebox
#| title: "Total de respostas"
list(
  #icon = "newspaper",
  color = "secondary",
  value = total_respostas
)
```


```{r}
#| content: valuebox
#| title: "Com experiência em trabalho remoto"
list(
  #icon = "newspaper",
  color = "info",
  value = total_trabalho_remoto
)
```




## Row 2

### Column 1

```{r}

# grafico de baras com numeros de sexo
dados_pag_1 %>% 
  group_by(sexo) %>% 
  count() %>% 
  ungroup() %>% 
  mutate(var = rep(c('cat_sexo'),2)) %>%  
  
ggplot(aes(x=var, y = n, fill = sexo)) +
  geom_bar(stat = "identity")+
  coord_flip() +
  theme_void() + 
  theme(
    legend.position = 'none',
  ) + labs(
    title = "    Mulheres são 57% dos respondentes"
  )
```


```{r}

# grafico de baras com numeros de faixa etaria
dados_pag_1 %>% 
  group_by(faixa_etaria) %>% 
  count() %>% 
  #ungroup() %>% 
  #mutate(var = rep(c('cat_fxetaria'),5)) %>% 
  
ggplot(aes(x=faixa_etaria, y = n)) +
  geom_col() +
  theme_minimal() + 
  theme(
    legend.position = 'none',
    axis.title.x = element_blank()
  ) + labs(
    title = "    Temos 3 a cada 4 respondentes entre 30 e 49 anos (73%)",
    y = "frequência de respondentes"
  )
```


### Column 2

```{r}

# grafico de baras com numeros de setor de trablho
dados_pag_1  %>% 
  group_by(setor_trabalho) %>% 
  count() %>% 
  ungroup() %>% 
  
  
ggplot(aes(x=setor_trabalho, y = n)) +
  geom_col() +
  coord_flip() +
  theme_minimal() + 
  theme(
    legend.position = 'none',
    axis.title.y = element_blank()
  ) + labs(
    title = "    57% dos respondentes são servidores públicos, 30% de privados",
    y = "frequência de respondentes"
  )
```


# Preferência

::: {.card}

<--- That value box was created with Python

:::

# Em construção

```{r}
#| content: valuebox
#| title: "Página em construção!"
list(
  icon = "tools",
  color = "secondary"
)
```



